臺灣高等法院刑事判決
110年度上訴字第2263號
上  訴  人   臺灣新北地方檢察署檢察官 
上  訴  人
即  被  告   呂秉豐




選任辯護人   何建毅律師
             魏雯祈律師
上  訴  人
即  被  告   楊孟偉




選任辯護人   彭彥儒律師
被      告   古鴻進



選任辯護人   林柏裕律師
被      告   楊凱鈞



選任辯護人   馮彥錡律師
被      告   楊閎凱



選任辯護人   蔡孟遑律師
             黃一鳴律師
上列上訴人等因被告等違反組織犯罪防制條例等案件，不服臺灣
新北地方法院108年度訴字第1145號，中華民國110年4月15日第
一審判決（起訴案號：臺灣新北地方檢察署108年度偵字第6404
、25663號，移送併辦案號：同署109年度偵字第7222號），提起
上訴，本院判決如下：
    主  文
原判決關於丁○○、己○○、庚○○、甲○○罪刑部分均撤銷。
丁○○共同犯竊取電能罪，累犯，處有期徒刑壹年。
甲○○共同犯竊取電能罪，處有期徒刑伍月，如易科罰金，以新臺
幣壹仟元折算壹日。緩刑貳年，緩刑期間付保護管束，並應向國
庫支付新臺幣拾萬元，及應向指定之政府機關、政府機構、行政
法人、社區或其他符合公益目的之機構或團體，提供壹佰小時之
義務勞務。
己○○、庚○○均共同犯竊取電能罪，各處有期徒刑肆月，如易科罰
金，均以新臺幣壹仟元折算壹日。 
其他上訴駁回。
乙○○均緩刑參年，緩刑期間付保護管束，並應向國庫支付新臺幣
伍拾萬元，及應向指定之政府機關、政府機構、行政法人、社區
或其他符合公益目的之機構或團體，提供壹佰捌拾小時之義務勞
務。
　　  事  實
一、乙○○任職於台灣電力股份有限公司（下稱台電公司），於民
    國103年8月間至108年8月12日止，在台電公司桃園區營業處
    稽查課擔任稽查員，負責防止、查緝竊電案件及追償電費核
    收之相關事宜，係為台電公司處理事務之人。詎其明知稽查
    疑似竊電用戶時，若知有竊電狀況，即應善盡職責予以查緝
    ，不得有隱匿包庇之舉，竟仍意圖為自己不法之利益，基於
    背信之犯意，自103年8月起至107年6月間某日止，知悉丁○○
    經營如附表一所示之網咖店（均屬乙○○所轄），私自從台電
    公司接戶點供電電源，拉設繞越電錶之導線而引接電源進入
    如附表一所示之網咖店，並接上該等店面之控制開關，以供
    上開網咖店內之電腦設備使用，而以此等俗稱「拉活線」之
    方式竊取電能（丁○○此部分竊取電能犯行，未據起訴），卻
    以每個店面約新臺幣（下同）5,000元為代價，每月向丁○○
    收取共計11萬元不等之款項，及不定時向丁○○收取洋酒，而
    以所收取之前揭款項、洋酒作為包庇之對價後，即未詳實稽
    查丁○○如附表一所示網咖店之竊電行為，且於台電公司進行
    稽查竊電行動前，先行將稽查行動消息洩露予丁○○知悉，以
    使丁○○得預先撤除竊電設施（此部分洩密犯行，未據起訴）
    ，並於獲悉丁○○遭檢舉竊電時，將查無竊電情事此等不實訊
    息回報台電公司桃園區營業處稽查課，而以上開方式包庇丁○○之竊電犯行，而違背其任務，致生損害於台電公司之財產
    利益，並收取包庇對價共計491萬5,000元及如附表二編號2
    、3所示之洋酒。
二、丁○○為經營虛擬貨幣礦場，藉由礦機（即用以虛擬貨幣挖礦
    使用之電腦主機）「挖礦」取得虛擬貨幣（比特幣、乙太幣
    ），為免除因礦機24小時連續運轉所生之大筆電費支出，以
    此獲取利益，乃雇用其子己○○、庚○○使用、管理或維修挖礦
    機台及電腦，並委由甲○○施作，以自台電公司接戶點供電電
    源，拉設繞越電錶之導線而引接電源進入選物販賣機店（即
    俗稱娃娃機店)內之控制開關（即俗稱「拉活線」）之方式
    ，而與己○○、庚○○、甲○○共同意圖為自己不法之所有，基於
    竊取電能之犯意聯絡，為下列竊取電能之行為：
  ㈠推由甲○○自106年12月25日起至107年7月12日止、107年11月2
    1日起至同年12月24日止，在丁○○經營位於桃園市○○區○○○路
    000號1樓前段及2樓之選物販賣機店（下稱「中原店」），
    以上開方式竊電，供「中原店」內以虛擬貨幣挖礦使用之電
    腦設備（含電源供應器）48臺、監控挖礦機使用之電腦主機
    2臺使用。
  ㈡推由甲○○自107年10月25日起至107年12月23日止，在丁○○所
    經營位於新北市○○區○○路000號之選物販賣機店（起訴書誤
    載為新北市○○區○○路000號，下稱「鶯二店」），以上開方
    式竊電，供「鶯二店」店內以虛擬貨幣挖礦使用之電子設備
    （電源供應器）24臺使用。
  ㈢丁○○、甲○○、己○○、庚○○以前揭方式共同接續竊取台電公司
    供應之電力共約34萬4,554.56瓩（「中原店」30萬5,847.36
    瓩+「鶯二店」3萬8,707.2瓩），相當於未繳電費132萬6,31
    2元（計算式詳如後述）。
三、乙○○於107年12月22日約16時許，在台電公司桃園區營業處
    稽查課辦公室內，因業務上關係，經不知情之該課課長傅一
    正通知該課稽查員將於107年12月24日至臺北市政府警察局
    南港分局集合進行聯合稽查事宜，因而知悉臺灣新北地方檢
    察署（下稱新北地檢署）檢察官指揮內政部警政署刑事警察
    局（下稱刑事警察局）、新北市政府警察局刑事警察大隊（
    下稱新北市刑大）預定於107年12月24日、同月25日，對丁○○所經營之網咖店、選物販賣機店進行搜索，以查緝丁○○上
    開非法竊取電能犯行之偵查消息，竟基於洩漏業務上知悉國
    防以外應秘密消息之犯意，於同年12月23日13時11分許，以
    公共電話撥打電話予丁○○之妻戊○○所持用之行動電話門號00
    00000000號，並以「同學」、「7點」為暗語，商請不知情
    之戊○○轉知丁○○相約於該（23）日19時許，在統一超商明倫
    門市（址設桃園市○○區○○街000號）見面；嗣乙○○與丁○○於
    上開時、地見面時，即洩漏檢警執行搜索之時間、地點予丁○○知悉；丁○○於知悉上開偵查消息後，隨即於該（23）日19
    時許後某時通知甲○○、己○○、庚○○分別至「中原店」、「鶯
    二店」等店拆除竊電設施，以躲避檢警查緝。
四、乙○○知悉刑事警察局、新北市刑大員警會同不知情台電公司
    臺北南區營業處稽查班班長呂連丁、技術員李旨浩、其他稽
    查人員於107年12月24日前往丁○○位於桃園市○鎮區○○路0段0
    00巷00號1樓住處執行聯合查緝竊電行動及搜索時，確有查
    得丁○○私接線路、繞越電錶使用（即中性線繞越變壓器），
    致使量測電流異常之情，且均明知台電公司人員未因而停電
    檢查以確認該繞越電錶中性線是否僅作接地使用，而未影響
    電錶計量乙情，竟基於行使業務登載不實文書之犯意，由乙○○於107年12月24日至108年2月2日間某時，與呂連丁聯繫後
    ，透過呂連丁指使李旨浩在用電實地調查書（編號：北南稽
    No.0000000號）之「備註」欄位，不實加註記載「又經停電
    檢查，確認該繞越電表中性線，並不影響計量（僅作接地使
    用）」等文字，再交由不知情台電公司桃園區營業處人員逐
    級呈核而行使之，足以生損害於台電公司對於查緝竊取電能
    案件相關文件登載管理之正確性。
五、嗣於108年8月12日，經警持搜索票搜索乙○○位於桃園市○○區
    ○○街000巷0號之住處，扣得如附表二編號2、3所示之洋酒禮
    盒、洋酒，而查悉上情。
六、案經新北地檢署檢察官指揮刑事警察局、新北市刑大偵查後
    起訴。 
    理  由
甲、審理範圍
一、起訴書犯罪事實一㈠記載上訴人即被告乙○○與丁○○、被告甲○○、己○○、庚○○（下均逕稱姓名）就「中原店」、「鶯二店
    」部分犯行，所涉係刑法第339條之4第1項第2款之三人以上
    共同詐欺取財罪嫌（業經公訴檢察官於原審審理中更正起訴
    法條為刑法第321條第1項第4款、第320條、第323條之結夥
    三人以上竊取電能罪嫌，詳後敘），且本院認乙○○就此部分
    應諭知無罪（詳後敘），自無與乙○○就此部分而另涉犯刑法
    第342條第1項之背信罪嫌生裁判上一罪關係，故本院審理範
    圍不及於乙○○就「中原店」、「鶯二店」竊取電能罪嫌而可
    能涉犯刑法第342條第1項之背信罪嫌，先予指明。
二、按刑事訴訟法施行法第7條之13前段規定：中華民國110年5
    月31日修正通過之刑事訴訟法施行前，已繫屬於各級法院之
    案件，於施行後始適用修正前刑事訴訟法第348條規定。又
    新修正之刑事訴訟法第348條規定已於110年6月16日公布，
    依中央法規標準法第13條規定，自本條公布之日起算至第3
    日起即於同年6月18日即已發生效力。換言之，於110年6月1
    8日後（包括當日）繫屬於各級法院之案件，均應依修正後
    之刑事訴訟法第348條規定處理。而新修正之本條係規定：
    （第1項）上訴得對於判決之一部為之。（第2項）對於判決
    之一部上訴者，其有關係之部分，視為亦已上訴。但有關係
    之部分為無罪、免訴或不受理者，不在此限。（第3項）上
    訴得明示僅就判決之刑、沒收或保安處分一部為之。本件乙○○、丁○○、檢察官不服原判決，分別於110年5月10日、同月
    12日、同月24日提起第二審上訴，並於同年7月8日繫屬本院
    ，乙○○、丁○○言明就原判決所指之有罪部分提起上訴，檢察
    官就乙○○、丁○○、甲○○科刑部分，及己○○、庚○○、乙○○原判
    決所指「竊取電能無罪」，與丁○○不予沒收部分提起上訴，
    故本件上訴範圍不包括原判決就丁○○、甲○○所涉參與犯罪組
    織罪嫌之不另為無罪諭知部分、乙○○沒收、不予沒收部分、
    甲○○沒收、不予沒收部分，先予說明（最高法院110年度台
    上字第6211號判決可資參照）。
乙、有罪部分
壹、證據能力
一、按被告以外之人於審判外之言詞或書面陳述，除法律有規定
    者外，不得作為證據；又被告以外之人於審判外之陳述，雖
    不符刑事訴訟法第159條之1至第159條之4之規定，而經當事
    人於審判程序同意作為證據，法院審酌該言詞陳述或書面陳
    述作成時之情況，認為適當者，亦得為證據。當事人、代理
    人或辯護人於法院調查證據時，知有第159條第1項不得為證
    據之情形，而未於言詞辯論終結前聲明異議者，視為有前項
    之同意，刑事訴訟法第159條第1項及第159條之5分別定有明
    文。經查，本判決下列所引用乙○○、丁○○、甲○○、己○○、庚○○以外之人於審判外之陳述，檢察官、乙○○、丁○○、甲○○、
    己○○、庚○○及其等辯護人對於證據能力無爭執，迄於本院言
    詞辯論終結前均未聲明異議（見本院卷第276至279、433至4
    36頁），本院審酌上開證據資料作成時之情況，尚無違法不
    當或證明力明顯過低之瑕疵，亦認為以之作為證據應屬適當
    ，爰依上開規定，認前揭證據資料均有證據能力。
二、次按除法律另有規定外，實施刑事訴訟程序之公務員因違背
    法定程序取得之證據，其有無證據能力之認定，應審酌人權
    保障及公共利益之均衡維護，刑事訴訟法第158條之4定有明
    文。本案以下所引用之非供述證據，並無證據證明係實施刑
    事訴訟程序之公務員違背法定程序所取得，且經本院於審理
    時合法踐行調查程序，自應認均具有證據能力，得作為證據
    。
貳、認定犯罪事實所憑之證據及理由
一、事實一、三、四（乙○○部分）
　㈠此部分犯罪事實，業據乙○○坦承不諱（見訴1145卷一第46至4
    7、319至320頁，訴1145卷三第70、78頁，見本院卷第347、
    462至464頁），復據丁○○（見偵6404卷第7至10、165至169
    、261至263頁，他5604卷三第345至347頁，偵25663卷二第3
    05至306頁，訴1145卷二第255至279頁）、證人呂連丁（見
    偵25663卷二第173至177、189至190頁，訴1154卷二第229至
    247頁）、李旨浩（見偵25663卷二第179至183、189至190頁
    ，訴1145卷二第219至229頁）、傅一正（見偵25663卷三第2
    5至28、29至30頁）、戊○○（即丁○○之妻）（見偵6404卷第2
    1至23、165至169頁）、潘韻丞（見偵6404卷第15至17頁）
    （上開證人下均逕稱姓名）證述明確，復有監視器錄影畫面
    翻拍照片暨通聯紀錄分析（乙○○於107年12月23日行蹤）、
    監視器錄影畫面翻拍照片時序圖、公用電話卡外碼465C5935
    70號之通聯紀錄、傅一正於偵查中提出之電子郵件附件（12
    月24-25日聯合查緝違規用電案件配合辦理事項說明）（見
    偵25663卷一第379至404頁，偵6404卷第140至142頁，偵256
    63卷三第35至36頁）、隆壇企業有限公司之轉帳傳票、帳戶
    交易明細暨107年度日記帳冊（見偵6404卷第153至163、185
    至228頁）、台電公司之工作日誌、用電現場調查日報表、
    用電基本資料及電費資訊（見偵25663卷一第215至349頁）
    、台電公司編號北南稽No.0000000號用電實地調查書2份暨
    翻拍照片（分別為該用電實地調查書加註記載如事實四所示
    文字前後）、丁○○於偵查中提出之108年7月16日與乙○○在桃
    園市某素食餐廳談話錄音譯文暨光碟1片（見偵25663卷一第
    197至199、365至367頁，偵25663卷二第185頁）、新北市刑
    大搜索扣押筆錄暨扣押物品目錄表（見偵25663號卷一第181
    至185、191至195、207至211頁）在卷可稽，堪認乙○○上開
    任意性自白與事實相符。
  ㈡按對犯罪結果之發生，法律上有防止之義務，能防止而不防
    止者，與因積極行為發生結果者同。因自己行為致有發生犯
    罪結果之危險者，負防止其發生之義務，刑法第15條定有明
    文，此即為刑法上之「不純正不作為犯」。故不作為犯責任
    之成立要件，除須具備作為犯之成立要件外，尚須就該受害
    法益具有監督或保護義務之法源依據，此存在監督或保護法
    益之義務狀態，通稱為「保證人地位」。而保證人地位之法
    源依據，除上揭刑法第15條之規定，依一般見解，尚有基於
    契約、其他法律行為或危險前行為等來源（最高法院107年
    度台上字第1133號判決意旨參照）。職是之故，「保證人地
    位」不以法律明文規定為必要，自不以刑法第15條第2項所
    規定之危險前行為為限，依實務及學理通說，尚包括依契約
    之約定、自願承擔義務等均屬之。倘具保證人地位之行為人
    未盡防止危險發生之保護義務，且具備作為能力，客觀上具
    有確保安全之相當可能性者，則行為人之不作為，堪認與構
    成要件該當結果間具有相當因果關係，仍得與積極之作為犯
    為相同之評價（最高法院109年度台上字第4212號判決意旨
    可參）。查乙○○自103年8月間至108年8月12日止，在台電公
    司桃園區營業處稽查課擔任稽查員，負責防止、查緝竊電案
    件及追償電費核收之相關事宜，具備保證人地位，竟未詳實
    稽查丁○○附表一所示網咖店之竊電行為，且於台電公司進行
    稽查竊電行動前，先行將稽查行動消息洩露予丁○○知悉，以
    使丁○○得預先撤除竊電設施，並於獲悉丁○○遭檢舉竊電時，
    將查無竊電情事此等不實訊息回報台電公司桃園區營業處稽
    查課，對台電公司而言，乙○○係以未核實陳報稽查丁○○附表
    一所示網咖店竊電之不作為方式，違背其所肩負之防止、查
    緝竊電任務之行為，使丁○○獲取免繳電費之不法利益，致生
    損害於台電公司之財產法益。
　㈢綜上所述，事實一、三、四所示部分均事證明確，乙○○此部
    分犯行均堪認定。
二、事實二（丁○○、甲○○、己○○、庚○○）
  ㈠丁○○、甲○○部分
　　此部分犯罪事實，業據丁○○（見偵6404卷第7至10、165至16
    9、261至263頁，他6404卷三第345至347頁，偵25663卷二第
    305至306頁，訴1145卷一第293至296頁，訴1145卷三第69至
    70頁，本院卷第347、462頁）、甲○○（見他5604卷三第339
    至342頁，訴1145卷一第207至208頁，訴1145卷三第70頁，
    本院卷第348、462頁）坦承不諱，復有新北市刑大搜索扣押
    筆錄暨扣押物品目錄表【桃園市○○區○○○路000號1樓】、代
    保管單、台灣電力公司107年12月24日編號竹稽No.0000000
    號用電實地調查書、現代財富科技有限公司108年1月2日現
    代財富法字第108010205號函、原審108年度聲扣字第20號裁
    定書、第三人陳報扣押存款金額或聲明異議狀（見他5604卷
    三第205至209、213、395頁，他5604卷二第377頁，查扣986
    卷第7至10、13頁）附卷可參，足認丁○○、甲○○上開任意性
    自白均與事實相符，事實二所示部分事證明確，丁○○、甲○○
    此部分犯行已堪認定。
  ㈡己○○、庚○○部分
　　訊據己○○、庚○○固坦承受僱於丁○○，負責維護、管理「中原
    店」、「鶯二店」內獲取虛擬貨幣之挖礦電腦設備等事實，
    惟均堅決否認有何竊電犯行，己○○辯稱：我受雇於父親丁○○
    ，負責協助網咖店內處理電腦設備的問題，並負責維修電腦
    設備，「鶯二店」及「中原店」挖礦機上線之後，我會去協
    助庚○○處理，因為庚○○一個人沒有辦法處理，若礦機過熱的
    話，我也會協助解除礦機過熱的狀況，但我沒有參與竊電的
    行為，我沒有看到也不清楚甲○○如何拉線，雖然電腦設備需
    要接電，但是只要有電就好，我不過問如何接電，我也沒有
    和丁○○等人共組竊電集團云云（見訴1145卷一第369至370頁
    ，本院卷第352頁）；庚○○辯稱：我受僱於丁○○，負責在「
    中原店」、「鶯二店」及丁○○公司架設網路線、將顯示卡擺
    上去電腦設備，及維護管理電腦設備，我曾看過甲○○在「中
    原店」拉電線，但我不知道他為了什麼事情弄電線，因為與
    我無關，故未予理會云云（見訴1145卷一第353至354頁，本
    院卷第352頁）。經查：
　⒈丁○○自106年間起，雇用其子己○○、庚○○使用、管理或維修「
    鶯二店」及「中原店」挖礦機台及電腦，藉由礦機「挖礦」
    取得虛擬貨幣，而經營虛擬貨幣礦場乙情，為丁○○證述明確
    （見他5604卷二第330頁，訴1145卷二第256至257頁），復
    為己○○（見他5604卷三第333至335頁，訴1145卷二第250至2
    54頁）、庚○○（見他5604卷三第325至327頁）均不否認，此
    部分事實先予認定。又丁○○、甲○○於上開時間，分別在「鶯
    二店」及「中原店」竊電等情，業經認定如前。
　⒉觀諸庚○○使用門號0000000000號行動電話與丁○○使用門號000
    0000000號行動電話通訊監察譯文1份（見偵7222卷三第111
    至119頁），於107年11月2日20時25分56秒，丁○○：「你明
    明知道那個風扇沒有辦法排，進氣也不能進，你為什麼不叫
    古老闆（按甲○○）他們弄呢？你為什麼要等他們走了，才來
    告訴我說那排風沒辦法呢？」、「全部都設定好沒有？」、
    「閎凱，你已經做那麼久了，...進氣排氣應該怎麼樣，你
    自己要會判斷，那他們在的時候你不叫他們用，人走的時候
    ，才來講問題...」，庚○○：「因為4點...時候...他們還在
    拉啊！我就先把機器弄好啊！」，可知關於選物販賣機店內
    礦機之運作是否順暢均為庚○○負責之工作內容，其對於「中
    原店」、「鶯二店」如何順暢用電、用電狀況，理應有所知
    悉。
　⒊丁○○證稱：107年12月23日19時許，在上開統一超商內，自乙○○處知悉檢警可能於今日或明日有行動，我馬上跟2個兒子
    即己○○及證人楊凱翔（下逕稱姓名）、甲○○及其徒弟開會，
    阿凱（按指庚○○）將近23時許到，其後甲○○徒弟及己○○去桃
    園、五股、鶯歌的店把電線收乾淨等語（見偵6404卷第8頁
    ）；又楊凱翔證稱，107年12月23日晚上爸爸丁○○緊急指示
    ，我及甲○○前往位於新竹縣的中華店網咖、桃園市○鎮區○○
    路0段000號，拆除電源開關面板及外殼後搬運至倉庫，另有
    綽號「阿義」男子跟我哥哥己○○去其他處所進行復原工作等
    語（見他5604卷三第11至15、22頁），勾稽己○○自承，107
    年12月23日22時許後不久，依丁○○指示，我跟工程師「阿義
    」陸續前往「中原店」、「鶯二店」等店分別拆卸電箱、電
    線後載走等語（見他5604卷二第268至287頁）。可知107年1
    2月23日晚上己○○依丁○○之指示，至「中原店」、「鶯二店
    」分別拆卸電箱、電線後載走乙情。
　⒋又觀諸卷附甲○○使用門號0000000000號行動電話與己○○使用
    門號0000000000號行動電話通訊監察譯文1份（見偵7222卷
    三第215頁），於107年10月24日9時3分8秒，己○○：「為何
    鶯二，昨天只裝一個電箱啊？」、「那之前為什麼可以兩個
    ...？」，甲○○：「之前我接是接2條大條進來。」，己○○：
    「所以，這次只有接一條大條的進來？」、「了解，那沒辦
    法把2條都接進來？」。而己○○自承：之前看過丁○○所經營
    其他用以挖礦的店（包括「中原店」）都是兩個電箱，所以
    才會這樣問等語（見他5604卷二第283頁），則己○○應知悉
    「中原店」係以自台電公司接戶點供電電源，拉設繞越電錶
    之導線而引接電源進入選物販賣機店內之控制開關（即俗稱
    「拉活線」）之方式竊電。
  ⒌參以己○○自承：「...（問：甲○○在桃園新中北路中原店挖礦
    地點是接外電？）我知道他們這樣做。...（問：就中原店
    竊電，是否承認竊電？）承認。」（見他5604卷三第333至3
    35頁）」，又庚○○自承：「中原店」由甲○○或其他人從外面
    接電進來，到變電箱總開關，再分支到小開關，再接到各個
    插座供電，曾因台電稽查過，甲○○等人當天全部拆掉，甲○○
    拉外電進來，我知道那是違法的事，承認竊取電能等語（見
    他5604卷三第180、325至327頁）。
　⒍以己○○、庚○○事前已知甲○○在「中原店」等店以上開拉活線
    方式竊電，仍負責使用、管理或維修「鶯二店」及「中原店
    」挖礦機台及電腦，且為避免翌日為警查獲，107年12月23
    日晚上己○○至「中原店」、「鶯二店」拆卸電箱、電線後載
    走，可知己○○、庚○○與丁○○、甲○○具備共同意圖為自己不法
    之所有，基於竊取電能之犯意聯絡及行為分擔。
　⒎己○○、庚○○及辯護人所辯不可採之理由
　  丁○○、甲○○分別於原審審理中證稱，己○○、庚○○均不知悉其
    等竊電犯行云云（分別見訴1145卷二第256至257、263、265
    至269頁；訴1145卷二第282至286頁），然己○○、庚○○均自
    承已知甲○○在「中原店」等店以上開拉活線方式竊電，仍負
    責使用、管理或維修「鶯二店」及「中原店」挖礦機台及電
    腦，況107年12月23日經乙○○通知丁○○翌日之警方查緝行動
    ，己○○參與「鶯二店」及「中原店」進行緊急撤機（已如前
    述），可見丁○○、甲○○上開證述顯有迴護己○○、庚○○，而避
    重就輕之嫌，均不足採。己○○、庚○○、辯護人等辯稱其等不
    知竊電云云，顯乏實據。
  ㈢丁○○、甲○○、己○○、庚○○竊取電能度數之認定：
  ⒈丁○○供稱：①竊電的起訖點如起訴書所載，但我的「中原店」
    於107年7月13日至107年11月20日有停止竊電，並將竊電設
    備的線拆掉，因為我有經乙○○告知這段期間不要營業，有人
    在追查我，所以我就停止竊電，我於107年11月21日後才又
    開始竊電，並請甲○○重新把竊電的活線接起來，而竊電至我
    被警察搜索為止；我於107年12月23日拆除「鶯二店」的設
    備，因為乙○○當天跟我說要搜索了，所以「鶯二店」是做到
    107年12月23日；至於「中原店」是做到107年12月24日被搜
    索當天；②起訴書記載我每月竊電8萬5968度，和我預估的有
    差距，因為起訴書是以設備全開的方式估算，但是實際上我
    並未將店裡的挖礦設備全開，因為設備僅能開70%的產量，
    否則會發生故障等語（見訴1145卷一第293至294頁），核與
    己○○證稱：我受僱於丁○○，並在「中原店」、「鶯二店」負
    責電腦維修及協助庚○○處理挖礦等工作，我在「中原店」維
    修電腦的期間為106年11月至107年12月間，該店於107年7月
    至11月此段期間有停止挖礦，但我不知停止挖礦之原因，我
    是受丁○○指示將該店的挖礦機暫停，而機器則均留在原處，
    丁○○於107年11月時再指示我開機；警方在「中原店」所扣
    到的76臺電源供應器非均供「中原店」使用，其中24臺應該
    是「鶯二店」搬過去的，「中原店」僅使用其中48臺，另2
    臺應該是備品之類的，因為挖礦設備一座是12臺；又平常大
    概有7成左右的電腦主機開啟在挖礦的狀態，因為若全部機
    器都打開，會有過熱或硬體故障的問題，故平常不會全部開
    啟，有些不會開，扣案之500W電源供應器是供監控電腦使用
    ，而74臺電源供應器則供挖礦使用等語（見訴1145卷二第25
    0至254頁）相符，是丁○○前揭所述尚屬有據，堪可採信。
  ⒉至起訴書就丁○○、甲○○、己○○、庚○○在「中原店」竊取電能
    期間之起點僅特定為106年11月、12月間起，而「鶯二店」
    亦僅特定為107年10月底、11月初某日，然徵諸丁○○於110年
    2月4日原審審理時當庭提出之刑事辯護意旨狀所載，其自承
    於「中原店」竊電之期間為106年12月25日至107年12月24日
    此段期間（扣除107年7月13日至同年11月20日暫停竊電之期
    間），於「鶯二店」竊電之期間則為107年10月25日至同年1
    2月23日（共60日）等情，故本院認定此為丁○○、甲○○、己○○、庚○○就事實二所示竊取電能犯行之期間，附此敘明。
  ⒊從而，參酌丁○○、己○○前揭供、證述內容，及丁○○上開之刑
    事辯護意旨狀內自承於「中原店」、「鶯二店」竊取電能之
    起迄點等情（見訴1145卷三第93至99頁）、台電公司109年1
    0月7日桃園字第1091132267號函所檢附追償電費計算單中之
    流動電費計價標準（107年3月31日以前：2.33元x1.6倍=3.7
    28元；107年4月1日以後：2.45元x1.6倍=3.92元）等相關證
    據資料予以計算後，認丁○○、甲○○、己○○、庚○○就事實二所
    示犯行所竊取之電能度數共計34萬4,554.56瓩（「中原店」
    30萬5,847.36瓩+「鶯二店」3萬8,707.2瓩，計算式詳如附
    表三所示），相當於未繳電費132萬6,312元。至台電公司雖
    曾就「中原店」、「鶯二店」提出追償電費計算單，主張「
    中原店」所應追償之電費共計401萬1,725元，有台電公司桃
    園營業處109年10月30日桃園字第1098119292號函、109年10
    月7日桃園字第1091132267號函暨所檢附之追償電費計算單
    各1紙（見訴1145卷二第93至96頁、第99至100頁）附卷可考
    ，然此應屬台電公司依法定損害賠償責任規定估算而得，且
    基於罪疑唯輕有利於被告原則，應認丁○○、甲○○、己○○、庚○○就事實二所示犯行所竊取之電能度數共計34萬4,554.56瓩
    （「中原店」30萬5,847.36瓩+「鶯二店」3萬8,707.2瓩，
    計算式詳如附表三所示），相當於未繳電費132萬6,312元。
三、綜上，本案事證已臻明確，乙○○、丁○○、甲○○、己○○、庚○○
    上開犯行洵堪認定，應均依法論科。　　
參、論罪科刑
一、所犯罪名：
  ㈠乙○○部分
　⒈乙○○行為後，刑法第132條第3項、第215條固於108年12月25
    日修正公布，同月27日生效施行，惟僅調整罰金數額之規範
    方式，實際罰金數額顯相同，犯罪構成要件及處罰內容實質
    上均無變動，不生新舊法比較適用問題，逕適用修正後之現
    行規定。　
  ⒉按刑法上之背信罪，須客觀上有為他人處理事務而為違背其
    任務之行為，致生損害於本人財產或其他利益，主觀上有為
    自己或第三人不法之利益或損害本人之利益之意圖。查乙○○
    意圖為自己及丁○○之不法利益，於收受丁○○所交付之金錢、
    洋酒後，對台電公司而言，即以未核實陳報稽查丁○○附表一
    所示網咖店竊電之不作為方式，違背其所肩負之防止、查緝
    竊電任務之行為，使丁○○獲取免繳電費之不法利益，足生損
    害於台電公司之財產法益，是乙○○就事實一所為，已該當刑
    法背信罪之構成要件。
  ⒊按刑法第132條第1項、第3項洩漏或交付關於中華民國國防以
    外應秘密之文書、圖畫、消息或物品罪，所謂「應秘密」者
    ，係指文書、圖畫、消息或物品等與國家政務或事務上具有
    利害關係而應保守之秘密者而言，非以有明文規定為唯一標
    準。查，本案檢警為偵辦竊電犯行，會同台電公司稽查人員
    進行聯合稽查、執行搜索之時間、地點、對象等偵查作為內
    容，參酌刑事訴訟法第245條第1項「偵查不公開」之規定，
    顯與國家犯罪偵查事務有利害關係，該等消息內容自屬刑法
    第132條第1項、第3項所定之國防以外「應秘密」之事項。
    準此，乙○○因擔任於台電公司桃園區營業處稽查課稽查員之
    業務關係，經由上司告知而知悉檢警之偵查作為，即應遵守
    偵查不公開原則，然乙○○明知此情，卻仍將檢警將於事實三
    所示時間，對丁○○所經營「中原店」、「鶯二店」進行搜索
    ，以查緝非法竊取電能犯行之偵查消息告知丁○○，核屬洩漏
    上開應秘密之消息之行為。
  ⒋核乙○○就事實一之所為，係犯刑法第342條第1項之背信罪；
    就事實三之所為，係犯同法第132條第3項之非公務員洩漏國
    防以外秘密罪；就事實四之所為，係犯同法第216條、第215
    條之行使業務登載不實文書罪。
  ㈡丁○○、甲○○、己○○、庚○○
  ⒈丁○○、甲○○、己○○、庚○○行為後，刑法第320條業於108年5月
    10日修正，並經總統於108年5月29日以華總一義字第108000
    53451號公布生效，自108年5月31日起施行，而按行為後法
    律有變更者，適用行為時之法律，但行為後之法律有利於行
    為人者，適用最有利於行為人之法律，現行刑法第2條第1項
    定有明文。修正前刑法第320條第1項規定：「意圖為自己或
    第三人不法之所有，而竊取他人之動產者，為竊盜罪，處5
    年以下有期徒刑、拘役或500元以下罰金。」而修正後則規
    定：「意圖為自己或第三人不法之所有，而竊取他人之動產
    者，為竊盜罪，處5年以下有期徒刑、拘役或50萬元以下罰
    金。」該條修正前之罰金刑原規定為銀元500元以下罰金，
    依刑法施行法第1條之1第1項、第2項前段規定，換算為新臺
    幣1萬5,000元，修正後則提高罰金刑額度為新臺幣50萬元，
    涉及科刑規範變更，自有新舊法比較之必要。經比較新舊法
    結果，依刑法第2條第1項前段規定，本案以適用丁○○、甲○○
    、己○○、庚○○行為時即修正前之刑法第320條第1項較有利於
    丁○○、甲○○、己○○、庚○○。又按電能、熱能及其他能量，關
    於刑法竊盜章之罪，以動產論，刑法第323條定有明文。是
    核丁○○、甲○○、己○○、庚○○就事實二之所為，均係犯刑法第
    323條、修正前刑法第320條第1項之竊取電能罪。
　⒉至起訴書雖認丁○○、甲○○、己○○、庚○○事實二犯行，所涉為
    刑法第339條之4第1項第2款之三人以上共同詐欺取財罪，然
    業經公訴檢察官於原審審理時，更正起訴法條為刑法第321
    條第1項第4款、第320條、第323條之結夥三人以上竊取電能
    罪（見訴1145卷三第9頁），按刑法第321條第1項第4款「結
    夥3人以上而犯之」，應以在場共同實行或在場參與分擔實
    行犯罪之人為限，不包括同謀共同正犯者在內，查己○○、庚○○實際下手為此部分竊盜行為時，丁○○、甲○○均未在場，丁○○僅係事前同謀，甲○○則為事前同謀及為「拉活線」之竊電
    預備行為及事後獲取報酬，依前揭說明，應不構成結夥三人
    竊盜之要件，是公訴意旨此部分認定尚有未妥，然此僅係加
    重構成要件之減縮，毋庸變更起訴法條，附此敘明。
二、丁○○、甲○○、己○○、庚○○間，就事實二所示竊取電能犯行，
    有犯意聯絡及行為分擔，為共同正犯。
三、乙○○利用不知情之呂連丁、李旨浩為事實四行使業務登載不
    實文書犯行，為間接正犯，公訴意旨漏未論及，應予補充。
四、罪數關係
  ㈠接續犯
  ⒈事實一
    乙○○於事實一所示期間，以事實欄一所示不作為方式包庇丁○○在其轄區所為之竊取電能犯行，使丁○○獲取免繳電費之不
    法利益，而違背其防止、查緝竊電任務之職責，且丁○○以每
    月一筆給付共計11萬元不等之款項與乙○○乙情，業經戊○○（
    見偵6404卷第21至23、165至169頁）、潘韻丞（見偵6404卷
    第15至17頁）證述明確，復為乙○○、丁○○所均不否認，乙○○
    顯係基於單一背信決意，在密接之時間、地點下密集包庇他
    人竊取電能，且均係侵害同一被害人（即台電公司）之財產
    法益，各行為間之獨立性極為薄弱，依一般社會通念難以強
    行分開，在刑法評價上，以視為數個舉動之接續施行，合為
    包括之一行為予以評價，較為合理，應屬接續犯，而論以一
    罪。
  ⒉事實二
    丁○○、甲○○、己○○、庚○○於事實二所示時間，以事實二所示
    方式竊取電能，係基於單一竊電決意，在密接之時、空下密
    集地竊取電能，且均係侵害同一被害人（即台電公司）之財
    產法益，各行為間之獨立性極為薄弱，依一般社會通念難以
    強行分開，應視為數個舉動之接續施行，合為包括一行為予
    以評價較為合理，核屬接續犯，應論以一罪。
  ㈡吸收關係
    乙○○就事實四利用不知情之呂連丁、李旨浩於業務上作成之
    文書登載不實事項後復持以行使，業務登載不實之低度行為
    ，已為其後行使之高度行為所吸收，不另論罪。
  ㈢數罪併罰
    乙○○所為上開背信、非公務員洩漏國防以外秘密及行使業務
    登載不實文書等犯行，犯意各別、行為互殊，應分論併罰。
五、刑之加重事由（累犯）：
    丁○○前於102年間因公共危險肇事逃逸案件，經臺灣桃園地
    方法院以102年度審交訴字第159號判決判處有期徒刑10月，
    上訴後，迭經本院、最高法院分別以102年度交上訴字第194
    號、103年度台上字第2387號判決上訴駁回而確定，並於104
    年7月1日執行完畢，有本院被告前案紀錄表1份存卷可佐，
    丁○○於前案徒刑執行完畢後5年內，故意再犯本案有期徒刑
    以上之罪，符合刑法第47條第1項規定之累犯要件。另審酌
    丁○○夥同甲○○、己○○、庚○○以事實二所示方式竊取電能，獲
    取免繳電費之利益達約132萬元，獲利甚鉅、時間非短，並
    造成台電公司財產上損失非輕，足見其守法意識薄弱，為獲
    取自己利益，全然漠視他人財產法益等一切情狀後，認如加
    重其法定最低度刑，尚不至於使「行為人所受的刑罰」超過
    「其所應負擔罪責」，爰依司法院大法官會議釋字第775號
    解釋意旨及刑法第47條第1項規定，加重其刑。丁○○及其辯
    護人主張其前案為肇事逃逸案件，與本案竊盜等罪罪質不同
    ，認不應依累犯規定加重其刑云云，顯不可採。
六、臺灣新北地方檢察署檢察官以109年度偵字第7222號移送併
    辦部分之犯罪事實，與本院認定上開犯罪事實均相同，為事
    實上同一案件，本院自應併予審理，附此敘明。　　
七、不另為無罪諭知部分：
  ㈠公訴意旨另略以：己○○、庚○○所犯事實二所示之竊取電能犯
    行，亦涉犯組織犯罪防制條例第3條第1項後段之參與犯罪組
    織罪嫌云云。
  ㈡按犯罪事實應依證據認定之，無證據不得認定犯罪事實；又
    不能證明被告犯罪者，應諭知無罪之判決，刑事訟訴法第15
    4條第2項、第301條第1項分別定有明文。次按認定不利於被
    告之事實，須依積極證據，苟積極證據不足為不利於被告事
    實之認定時，即應為有利於被告之認定，更不必有何有利之
    證據；再事實之認定，應憑證據，如未能發現相當之證據，
    或證據不足以證明，自不能以推測或擬制之方法，以為裁判
    之基礎；且認定犯罪事實所憑之證據，無論直接或間接證據
    ，其為訴訟上之證明，須達通常一般之人均不致有所懷疑，
    而得確信其為真實之程度者，始得據為有罪之認定，倘其證
    明尚未達到此一程度，而有合理之懷疑存在時，事實審法院
    復已就其心證上理由予以闡述，敘明其如何無從為有罪之確
    信，因而為無罪之判決，尚不得任意指為違法（最高法院40
    年度台上字第86號、30年度上字第816號、76年度台上字第4
    986號判決意旨參照）。
  ㈢公訴意旨認己○○、庚○○涉有此部分參與犯罪組織犯行，無非
    係以：「丁○○、甲○○夥同庚○○、己○○、乙○○（乙○○被訴參與
    犯罪組織部分無罪，詳述如後）共同為事實二所示之竊電犯
    行，並由丁○○為出資者、甲○○為實施竊電之作手、庚○○及己○○為管理挖礦場內之電腦、虛擬貨幣之維護者及管理者、乙○○則利用其為台電公司桃園區營業處稽查員之身分，負責包
    庇丁○○竊電後收取不法利益，而共同組成具有持續性或牟利
    性之有結構性犯罪組織」，為其主張及論據。
  ㈣訊據己○○、庚○○均堅決否認有何參與犯罪組織犯行，並均辯
    稱：我們沒有竊電，亦非參與犯罪組織等語。經查：
  ⒈組織犯罪防制條例第2 條第1 項，於107 年1 月3 日修正公
    布，並同年月5 日起生效施行；修正前組織犯罪防制條例第
    2 條第1 項規定（即106 年4 月19日修正，同年月21日起生
    效施行者）：「本條例所稱犯罪組織，指3 人以上，以實施
    強暴、脅迫、詐欺、恐嚇為手段或最重本刑逾5 年有期徒刑
    之罪，所組成具有持續性『及』牟利性之有結構性組織」；
    修正後該條項則規定：「本條例所稱犯罪組織，指3 人以上
    ，以實施強暴、脅迫、詐欺、恐嚇為手段或最重本刑逾5 年
    有期徒刑之罪，所組成具有持續性『或』牟利性之有結構性
    組織」，故修正後之規定雖將犯罪組織之定義修正為僅須具
    有「持續性」或「牟利性」其中一要件即可，然仍須符合3
    人以上，且以實施強暴、脅迫、詐欺、恐嚇為手段或最重本
    刑逾5 年有期徒刑之罪等要件，方屬組織犯罪防制條例第2
    條第1 項所定義之犯罪組織，合先敘明。
  ⒉己○○、庚○○就事實二所為，與參與犯罪組織罪之構成要件不
    符，說明如下：
  ⑴己○○、庚○○就事實二所示之竊電犯行，部分為於107年1月3日
    組織犯罪防制條例修正前所為、部分於修正後所為，然接續
    犯屬單純一罪，實施中如法律有變更，其一部觸犯舊法，一
    部涉及新法時，應依最後行為時之新法處斷。是以，己○○、
    庚○○究否涉犯參與犯罪組織罪，端視其等2人於此部分所為
    ，是否該當前揭修正後組織犯罪防制條例第2條第1項所定犯
    罪組織之要件：①3人以上；②以實施強暴、脅迫、詐欺、恐
    嚇為手段或最重本刑逾5年有期徒刑之罪所組成；③具有持續
    性或牟利性之有結構性組織。
  ⑵查己○○、庚○○前揭所為，係犯刑法第323條、修正前刑法第32
    0條第1項之竊取電能罪，法定刑度為5年以下有期徒刑、拘
    役或500元以下罰金（已如前述），核與「以實施強暴、脅
    迫、詐欺、恐嚇為手段或最重本刑逾5年有期徒刑之罪所組
    成」之要件不符，是公訴意旨認己○○、庚○○亦涉犯參與犯罪
    組織罪即有未合，惟因公訴意旨認此部分與前經論罪科刑之
    竊取電能部分具有裁判上一罪之想像競合犯關係，爰不另為
    無罪之諭知，併予敘明。
肆、撤銷改判之理由
一、原審認就事實二丁○○、甲○○犯行事證明確，而依法論罪科刑
    ，及不能證明己○○、庚○○犯行，而諭知無罪，固非無見。惟
    查：丁○○、甲○○、己○○、庚○○就事實二犯行具備犯意聯絡，
    均為共同正犯（已如前述），原審上開認定，容有誤會。檢
    察官執己○○、庚○○就事實二竊取電能犯行具犯意聯絡及行為
    分擔提起上訴，為有理由，至檢察官主張應沒收虛擬貨幣部
    分，為無理由（詳後敘）；丁○○執上詞認不應構成累犯提起
    上訴，固無理由。然原判決既有上開可議之處，自屬無可維
    持，應就原判決丁○○、甲○○、己○○、庚○○部分均撤銷改判。
二、爰以行為人責任為基礎，審酌丁○○、甲○○、己○○、庚○○分別
    值壯、青年，卻不知循正途賺取所需，丁○○貪圖己利，為免
    除賺取虛擬貨幣之高額電費支出，竟共同以事實二所示方式
    竊取電能，因而使台電公司無法核實計算用電收取電費，除
    造成台電公司受有損失，更將其私人用電成本轉嫁予社會大
    眾承受，對於民生經濟產生危害，足見丁○○、甲○○、己○○、
    庚○○法治觀念薄弱，缺乏對他人財產法益之尊重，所為應予
    非難；惟念丁○○、甲○○於犯後坦承犯行，己○○、庚○○於警詢
    、偵查中坦承犯行，又於審理中否認犯行，且考量丁○○為本
    案主嫌，乙○○、甲○○、己○○、庚○○於本案所為之犯行，均因
    丁○○為遂行其竊電犯行而起，且於本案獲有未繳電費之利益
    達132萬6,312元；甲○○係受丁○○所託以事實二所示方式私接
    導線引接電源，以供丁○○經營虛擬貨幣礦場所用，並僅取得
    報酬14萬元之犯罪所得；己○○、庚○○為受雇於丁○○而使用、
    管理或維修挖礦機台及電腦；兼衡丁○○、甲○○、己○○、庚○○
    之犯罪動機、目的、手段、所獲利益、智識程度及家庭生活
    經濟狀況（見訴1145卷三第72至74頁）、台電公司所受損害
    ，再參酌丁○○、甲○○、己○○、庚○○與台電公司均調解成立，
    台電公司表示同意從輕量刑、緩刑乙情，有調解筆錄1份（
    見訴1145卷二第77至79頁），又台電公司之告訴代理人辛○○
    （下逕稱姓名）表示所受損害已全數獲得賠償（見本院卷第
    355頁）等一切情狀，分別量處如主文所示之刑，並就甲○○
    、己○○、庚○○部分均諭知易科罰金之折算標準，以資懲儆。
三、沒收部分
　㈠竊電所得部分：
    丁○○就事實二所示竊電犯行所獲未繳電費之利益為132萬6,3
    12元，業經認定如前（計算式詳如附表三所示），為其犯罪
    所得，又丁○○已依調解條件支付全數賠償金額401萬1,725元
    乙節，業據辛○○於本院審理時供述明確（見本院卷第355頁
    ），應認丁○○就事實二所示竊電犯行之犯罪所得已實際合法
    發還被害人，爰依刑法第38條之1第5項規定，不予宣告沒收
    、追徵。
  ㈡虛擬貨幣部分：
    公訴意旨另主張扣案附表四編號3所示之虛擬貨幣為丁○○竊
    取電能之犯罪所得云云。按刑法第38條之1第1項前段規定，
    犯罪所得，屬於犯罪行為人者，沒收之。又「犯罪所得」因
    犯罪行為人之犯罪而有利得，亦即為了犯罪或產自犯罪的所
    得，包含行為人直接因犯罪而來的所有財產增值型態，所謂
    「直接利得」要求犯罪與利得間具備直接關聯性（即直接性
    原則），依其取得原因分為兩類：⒈為了犯罪而獲取之報酬/
    對價、⒉產自犯罪而獲得利潤/利益，又「為了犯罪而獲取之
    報酬/對價」係指犯罪行為人因其犯罪而取得的對價給付之
    財產利益，例如收受的賄金、職業殺手的酬金，利得並非來
    自於構成要件實現本身，至「產自犯罪而獲得利潤/利益」
    係指犯罪行為直接因實現犯罪本身而在某個過程獲得的財產
    價值，例如犯竊盜、詐欺等財產犯罪所得之贓物、贓款，圖
    利犯罪的圖得利益、擄人勒贖之人質贖金等（林鈺雄著「沒
    收新論」2020年9月初版第101至102頁可資參照）。查，直
    接產自丁○○此部分竊取電能犯行而獲得之利潤或利益應為附
    表三估算之電能或竊電度數暨所取得未繳電費利益，而虛擬
    貨幣係丁○○藉由所竊取之電能驅動挖礦機執行區塊鍊上之驗
    證運算、獲得儲存於電磁紀錄中之比特幣、乙太幣等虛擬貨
    幣作為回報，並非「沾染污點」的不法部分，蓋沾染污點之
    不法部分並不是驅動挖礦機之本身，而是取得電能的形式與
    方式，本案竊電本身獲取之經濟價值僅電能之不法利益，虛
    擬貨幣應認非因竊電行為之直接利得。檢察官認屬丁○○竊得
    電能之犯罪所得，尚不可採。
伍、上訴駁回之理由
一、原審認乙○○就事實一、三、四犯行均事證明確，適用刑法第
    342條第1項、第132條第3項、第216條、第215條、第41條第
    1項前段等規定，予以論罪科刑，並爰以行為人之責任為基
    礎，審酌乙○○受僱於台電公司，在台電公司桃園區營業處稽
    查課擔任稽查員，負責防止、查緝竊電案件及追償電費核收
    等業務，竟貪圖私利，利用其職司查緝竊電相關業務之便，
    以事實一所示方式包庇丁○○之竊電犯行，違背台電公司所授
    予之查緝竊電任務，並收受丁○○所交付之對價中飽私囊；另
    將其因擔任稽查員之業務關係所知悉檢警查緝竊電偵查作為
    內容，告知丁○○，使丁○○得以於檢警執行搜索前預先因應；
    再於台電公司人員調查丁○○事實四所示住處之用電狀況後，
    使不知情之呂連丁、李旨浩在前揭用電實地調查書不實加註
    記載前揭文字，再交由不知情之台電公司桃園區營業處人員
    逐級呈核而行使之，核其所為非但造成台電公司財產上利益
    受損，亦損害於台電公司對於查緝竊取電能案件相關文件登
    載管理之正確性，並阻礙檢警偵辦丁○○竊電犯行之偵查作為
    ，更包庇丁○○附表一所示網咖店之竊電犯行獲利達491萬5,0
    00元，犯罪情節非輕，可徵乙○○漠視法治，所為應予非難；
    兼衡乙○○之犯罪動機、目的、手段、所獲利益、智識程度及
    家庭生活經濟狀況、台電公司所受損害，再考量其主動繳回
    事實一所示背信犯行之犯罪所得，且於原審言詞辯論終結前
    始坦承本案全部犯行之犯後態度等一切情狀，分別量處有期
    徒刑1年2月、4月、拘役30日，並就有期徒刑4月及拘役部分
    各諭知易科罰金之折算標準。經核原審認事用法並無違誤，
    量刑亦屬妥適。
二、檢察官上訴認原審量刑過輕云云，然按刑事審判旨在實現刑
    罰權之分配的正義，故法院對有罪被告之科刑，應符合罪刑
    相當之原則，使輕重得宜，罰當其罪，以契合社會之法律感
    情，此所以刑法第57條明定科刑時應審酌一切情狀，尤應注
    意該條所列10款事項以為科刑輕重之標準，俾使法院就個案
    之量刑，能斟酌至當。而量刑輕重係屬事實審法院得依職權
    自由裁量之事項，苟已斟酌刑法第57條各款所列情狀而未逾
    越法定刑度，不得遽指為違法（最高法院72年度台上字第66
    96號判例意旨參照）。查原判決關於乙○○犯上開各罪之科刑
    部分，係以行為人責任為基礎，就刑法第57條各款事項詳為
    審酌，而為妥適量刑，並無濫用裁量權之情形，亦未違反比
    例原則，核無違法或不當。是檢察官之上訴並無理由，應予
    駁回。
陸、關於乙○○、甲○○之宣告緩刑、附條件內容
一、乙○○、甲○○未曾因故意犯罪受有期徒刑以上刑之宣告，有渠
    等本院被告前案紀錄表在卷足按，渠等因一時失慮致罹刑章
    ，犯罪後坦承犯行，乙○○、甲○○復均繳回犯罪所得，犯後態
    度良好，且台電公司表示同意從輕量刑、緩刑，又辛○○表示
    所受損害已全數獲得賠償等情（均已如前述），渠等經此次
    偵審程序，當知所警惕，信無再犯之虞，本院認其所受宣告
    之刑以暫不執行為適當，故依刑法第74條第1項第1款之規定
    ，併予宣告乙○○緩刑3年、甲○○緩刑2年，以啟自新。
二、又為促使乙○○、甲○○日後更加重視法規範秩序、強化法治觀
    念，敦促渠等確實惕勵改過，本院認應課予一定條件之緩刑
    負擔，令其等能從中深切記取教訓，並督促時時警惕，爰併
    依刑法第74條第2項第4、5款、第93條第1項第2款等規定，
    諭知乙○○、甲○○緩刑期間付保護管束，各應向國庫支付50萬
    、10萬元，及各應向指定之政府機關、政府機構、行政法人
    、社區或其他符合公益目的之機構或團體，提供180小時、1
    00小時之義務勞務，以期符合本件緩刑目的（若乙○○、甲○○
    不履行此一負擔，且情節重大足認原宣告之緩刑難收其預期
    效果，而有執行刑罰之必要者，依刑法第75條之1第1項第4
    款之規定，得撤銷其宣告）。
丙、無罪部分
一、公訴意旨略以：乙○○為牟求以挖礦機、顯示卡等工具獲取比
    特幣、乙太幣等虛擬貨幣、節省經營網咖用電量之龐大利益
    ，以實施拉活線或更改電表等竊電為手段，夥同丁○○、甲○○
    、己○○、庚○○組成具有持續性或牟利性之有結構性犯罪組織
    ，由丁○○為出資者、甲○○為實施竊電之作手、庚○○及己○○為
    管理挖礦場內之電腦、虛擬貨幣之維護者及管理者、乙○○則
    利用其為台電公司桃園區營業處稽查員之身分，負責包庇丁○○竊電後收取不法利益，並共同意圖為自己不法之利益，而
    共同意圖為自己不法之所有，基於竊取電能之犯意聯絡，以
    上開分工，各於事實二所示時間，在「中原店」、「鶯二店
    」，推由甲○○以事實二所示方式，私自引接電源至上店面內
    供屋內挖礦機及排風扇等設備使用，藉此方法竊取電能使用
    ，使台電公司無法核實計算用電收費，且於渠等挖取比特幣
    、乙太幣等虛擬貨幣期間，均由庚○○、己○○管理或維修挖礦
    機臺及電腦，而乙○○則負責包庇渠等之竊電犯行。因認乙○○
    涉犯組織犯罪防制條例第3條第1項後段之參與犯罪組織罪嫌
    、刑法第321條第1項第4款、第320條、第323條之結夥三人
    以上竊取電能罪嫌云云（業經公訴檢察官更正起訴法條如上
    ）。
二、公訴意旨認乙○○涉有上開犯行，無非係以：丁○○、甲○○、己○○、庚○○之供述、「中原店」之新北市刑大搜索扣押筆錄暨
    扣押物品目錄表、台電公司編號竹稽NO.0000000號用電實地
    調查書、財富公司108年1月2日現代財富法字第108010205號
    函等為其論據。
三、訊據乙○○均堅決否認有何參與犯罪組織、竊取電能等犯行，
    辯稱：我有於107年12月23日將檢警查緝竊電行動的消息告
    知丁○○，我也有包庇丁○○竊電，然我包庇的範圍不包括「中
    原店」及「鶯二店」，因為丁○○說「中原店」不是他的，而
    「鶯二店」則非桃園轄區，我沒有與丁○○一起竊電，我也沒
    有參與犯罪組織等語。經查：
  ㈠丁○○支付與乙○○之款項，係以附表一每間店約5,000元計，並
    分攤在附表一各店費用乙情，業據戊○○證述明確（見偵6404
    卷第21至23頁），參以丁○○證稱：支付款項給乙○○，是為了
    如果我們竊電要被稽查時，乙○○可以通風報信，乙○○實際上
    也確實有對我們通風報信，但我怕乙○○會捅我，沒有跟乙○○
    說實話說我每家店都有竊電，乙○○不知冷凍庫房改為挖礦有
    竊電，且107年12月23日乙○○告知檢警針對我辦竊電等語（
    見偵6404卷第165至166頁，偵25663卷二第305至306頁），
    以乙○○向丁○○收取之對價係以附表一店面數量計算，並由附
    表一各該店分攤，未及於「中原店」、「鶯二店」，且丁○○
    為避免遭乙○○背叛，並未告知尚另有「中原店」、「鶯二店
    」竊電之事，參以乙○○於107年12月23日僅告知丁○○辦竊電
    ，並未提及針對「中原店」、「鶯二店」，已難認乙○○就事
    實二所示時間，與丁○○、甲○○、己○○、庚○○就「中原店」、
    「鶯二店」竊電犯行有何犯意聯絡及行為分擔。至於附表一
    之店面部分乙○○固曾向丁○○通風報信稽查行動，然其主觀上
    僅認知其違背台電公司處理事務，尚無證據證明其與丁○○、
    甲○○、己○○、庚○○間具備意圖為自己不法之所有竊取電能之
    同謀。
  ㈡乙○○既未與丁○○、甲○○、己○○及庚○○共犯如事實二所示之竊
    電犯行，且竊電行為與修正後組織犯罪防制條例第2條第1項
    所定犯罪組織「以實施強暴、脅迫、詐欺、恐嚇為手段或最
    重本刑逾5年有期徒刑之罪所組成」之要件不符（已如前述
    ），則乙○○於本案當無構成參與犯罪組織罪之可能。
四、綜上所述，乙○○是否涉犯上開竊取電能、參與犯罪組織犯行
    ，仍有合理懷疑。從而，公訴意旨就所指乙○○之此部分犯行
    ，所提證據尚存合理之懷疑，尚未達通常一般人均不致有所
    懷疑，而得以確信其為真實之程度，此外，復查無其他積極
    證據足認乙○○有此部分犯行，自難以公訴意旨所指之罪責相
    繩，揆諸前揭規定及說明，應認公訴意旨所指乙○○此部分犯
    行，尚屬無法證明，依法自應為其無罪之諭知。
五、乙○○此部分所涉上開竊取電能犯行，既經本院認定無罪，自
    無與乙○○就此部分可能涉犯刑法第342條第1項之背信罪嫌生
    裁判上一罪關係，併此敘明。
六、上訴駁回之理由
  ㈠原審同此認定，以乙○○此部分犯罪不能證明，諭知乙○○無罪
    之判決，核無不合。
  ㈡檢察官上訴意旨略以：丁○○證稱：我的竊電手法乙○○都知道
    ，我有跟他說；後期我直接用電腦操作，變更匝道，根本不
    用到現場開關，台電突然臨時來查，我會操作電腦，讓電磁
    閥跳到OFF，除非真的查線才會查到竊電；在我還沒被抓之
    前，我跟乙○○會討論竊電怎麼做才不會被抓，比如說線剪掉
    後要用灰塵灑一灑，這樣才會感覺是舊的線；我有支付款項
    給乙○○，為了如果被稽查時，乙○○可以通風報信；乙○○實際
    上確實有對我通風報信，我10年內沒有被查到竊電等語。可
    知乙○○曾與丁○○討論如何安置竊電設備比較不會被台電人員
    稽查到，並告知台電稽查時間，使丁○○竊電不被發現，得以
    順利且持續竊電，是乙○○就本件竊電之犯行應有犯意聯絡及
    行為分擔，成立共同正犯云云。
  ㈢然查，乙○○向丁○○收取之對價係以附表一店面數量計算，並
    由附表一各該店分攤，未及於「中原店」、「鶯二店」，且
    丁○○為避免遭乙○○背叛，並未告知尚另有「中原店」、「鶯
    二店」竊電之事，參以乙○○於107年12月23日僅告知丁○○辦
    竊電，未提及針對「中原店」、「鶯二店」，難認乙○○就事
    實二所示時間，與丁○○、甲○○、己○○、庚○○就「中原店」、
    「鶯二店」竊電犯行有何犯意聯絡及行為分擔（已如前述）
    。縱丁○○曾與乙○○商討如何安置竊電設備，然因丁○○所經營
    之網咖店（包括附表一所示，另尚設於新北市○○區○○路00號
    2樓、新竹縣○○鄉○○路00號5樓等），及選物販賣機店（包括
    「中原店」、「鶯二店」）多處，實難以乙○○與丁○○商討竊
    電事宜，遽認乙○○就事實二竊取電能部分與丁○○、甲○○、己○○、庚○○間具有犯意聯絡及行為分擔。雖就附表一之店面部
    分，乙○○曾向丁○○通風報信稽查行動，然其主觀上僅認知到
    其違背為台電公司處理事務之義務，並無證據證明其與丁○○
    、甲○○、己○○、庚○○係基於意圖為自己不法之所有竊取電能
    之同謀。
  ㈣從而，本案依公訴人所提事證，尚不足使所指乙○○與丁○○、
    甲○○、己○○、庚○○就竊取電能、參與犯罪組織等犯行達於無
    所懷疑而得確信為真實之程度，自不得以上開罪名相繩。檢
    察官仍執前詞提起上訴，指摘原判決不當，為無理由，應予
    駁回。
據上論斷，應依刑事訴訟法第368條、第369條第1項前段、第364
條、第299條，刑法第74條第1項第1款、第2項第4款、第5款、第
93條第1項第2款，判決如主文。
本案經檢察官楊唯宏提起公訴及移送併辦，檢察官林承翰提起上
訴，檢察官孫冀薇、羅松芳到庭執行職務。
中　　華　　民　　國　　110 　年　　12　　月　　21　　日
                  刑事第十二庭  審判長法　官  陳如玲
                                      法　官  魏俊明
                                      法　官  蔡如惠
以上正本證明與原本無異。
乙○○、丁○○、甲○○不得上訴。
檢察官、己○○、庚○○如不服本判決應於收受送達後20日內向本院
提出上訴書狀，惟檢察官就乙○○犯參與犯罪組織罪部分須受刑事
妥速審判法第9條限制。其未敘述上訴之理由者並得於提起上訴
後20日內向本院補提理由書（均須按他造當事人之人數附繕本）
「切勿逕送上級法院」。
刑事妥速審判法第9條：
除前條情形外，第二審法院維持第一審所為無罪判決，提起上訴
之理由，以下列事項為限：
一、判決所適用之法令牴觸憲法。
二、判決違背司法院解釋。
三、判決違背判例。
刑事訴訟法第 377 條至第 379 條、第 393 條第 1 款之規定，
                                      書記官  宗志強
中　　華　　民　　國　　110 　年　　12　　月　　21　　日
附錄：本案論罪科刑法條全文
中華民國刑法第132條
公務員洩漏或交付關於中華民國國防以外應秘密之文書、圖畫、
消息或物品者，處3年以下有期徒刑。
因過失犯前項之罪者，處1年以下有期徒刑、拘役或9千元以下罰
金。
非公務員因職務或業務知悉或持有第1項之文書、圖畫、消息或
物品，而洩漏或交付之者，處1年以下有期徒刑、拘役或9千元以
下罰金。
中華民國刑法第215條
從事業務之人，明知為不實之事項，而登載於其業務上作成之文
書，足以生損害於公眾或他人者，處3年以下有期徒刑、拘役或1
萬5千元以下罰金。
中華民國刑法第216條
行使第210條至第215條之文書者，依偽造、變造文書或登載不實
事項或使登載不實事項之規定處斷。
中華民國刑法第342條
為他人處理事務，意圖為自己或第三人不法之利益，或損害本人
之利益，而為違背其任務之行為，致生損害於本人之財產或其他
利益者，處5年以下有期徒刑、拘役或科或併科50萬元以下罰金
。
前項之未遂犯罰之。
修正前中華民國刑法第320條
意圖為自己或第三人不法之所有，而竊取他人之動產者，為竊盜
罪，處五年以下有期徒刑、拘役或五百元以下罰金。
意圖為自己或第三人不法之利益，而竊佔他人之不動產者，依前
項之規定處斷。
前二項之未遂犯罰之。　　　
中華民國刑法第323條
電能、熱能及其他能量，關於本章之罪，以動產論。
附表一：丁○○經營之網咖（即原判決附表二）
編號 地址  1 桃園市○○區○○路000巷000號2樓之1  2 桃園市○鎮區○○路0段000號旁菜圃  3 桃園市○鎮區○○路0段000號1樓後段  4 桃園市○鎮區○○路0段000號2樓  5 桃園市○○區○○路000號2樓  6 桃園市○○區○○路000巷00號2樓  7 桃園市○○區○○路000巷00號3樓  8 桃園市○○區○○路0段000號  9 桃園市○○區○○街00號1樓、2樓左段 10 桃園市○○區○○路000號2樓 11 桃園市○○區○○里00鄰00號 12 桃園市○鎮區○○路○○段000號2樓 13 桃園市○○區○○○街00號2樓 14 桃園市○○區○○○街00號1樓 15 桃園市○○區○○○街00號2樓 16 桃園市○○區○○路00號3樓之1 17 桃園市○○區○○路00號3樓 18 桃園市○○區○○路00號4樓 19 桃園市○○區○○路000號1樓 
附表二：應沒收（追徵）之犯罪所得（金額：新臺幣）（即原
        判決附表三）
編號 犯罪所得名稱及數量 備註  1 491萬5,000元 ①乙○○犯事實一所示背信犯行向丁○○所收取之包庇對價。 ②業據乙○○於原審審理時繳回國庫（原審110年1月13日110年贓款字第3號贓證物款收據【見訴1145字卷二第309頁】）。  2 洋酒4支 ①乙○○犯事實一所示背信犯行向丁○○所收取之包庇對價。 ②經警於108年8月12日，在乙○○上址住處執行搜索時所扣押（新北市刑大108年8 月12日搜索扣押筆錄暨扣押物品目錄表【見偵25663 號卷一第181至185頁】） 。  3 洋酒禮盒3盒 同上。  4 14萬元 ①甲○○犯事實二所示竊取電能犯行，向丁○○所收取架設竊電設施之報酬，核屬甲○○此部分犯行之犯罪所得。 ②業據甲○○於本院審理時繳回國庫（本院110年12月3日110年贓字第40號贓證物款收據【見本院卷第563頁】）。 
附表三：竊電度數暨所取得未繳電費利益（金額：新臺幣）（即
        原判決附表四）
編號 店名 用電設備 竊電期間 每小時、每日暨左列期間竊電度數 所取得之未繳電費利益（金額：新臺幣。未滿1元者四捨五入）  1 中原店 ①1.6瓩電源供應器（挖礦機）48臺 ②0.5瓩電腦主機2臺 106年12月25日至107年12月24日（扣除107年7月13日至同年11月20日之期間） ①每小時竊電度數：77.8瓩【計算式：1.6 （瓩）x48+0.5 （瓩）x2=77.8瓩】。 ②每日竊電度數：1,307.04 瓩【計算式：77.8（瓩）x24 （小時）x0.7（70% ）=1,307.04瓩】 ③106年12月25日至107年3月31日（共97日）之竊電度數：12萬6,782.88 瓩【計算式：1,307.04（瓩）x97 （日）=12 萬6,782.88 瓩】 ④107年4月1日至同年7月12日、107年11月21日至同年12月24日之期間（共137日）之竊電度數：17萬9,064.48瓩【計算式：1,307.04（瓩）x137（日）=17 萬9064.48 瓩】 ⑤竊電度數合計：30萬5,847.36瓩。 ①106年12月25日至107年3月31日部分：47萬2,647元【計算式：12萬6,782.88（瓩）x3.728 （元）=47萬2,647元】 ②107年4月1日至同年7月12日、107年11月21日至同年12月24日之期間部分：70萬1,933元【計算式：17萬9,064.48（瓩）x3 .92（元）=70 萬1,933元】 ③合計：117 萬4,580元。  2 鶯二店 1.6 瓩電源供應器（挖礦機）24臺 107年10月25日至同年12月23日 ①每小時竊電度數38.4瓩【計算式：1.6 （瓩）x24+=38.4 瓩】。 ②每日竊電度數：645.12 瓩【計算式：38.4（瓩）x24 （小時）x0.7（70% ）=645.12 瓩】 ③左列期間（共60日）之竊電度數：3萬8,707.2瓩【計算式：645.12（瓩）x60 （日）=3萬8,707.2瓩】 15萬1,732元【計算式：3 萬8,707.2 （瓩）x3.92（元）=15 萬1,732元】 
附表四：不予宣告沒收之扣案物、款項（金額：新臺幣）（即原
        判決附表五）
編號 扣案物品名稱及數量 備註  1 電腦主機2臺 ①丁○○所有。 ②為警於107年12月24日，在「中原店」執行搜索時所扣押（新北市刑大107年12月24日搜索扣押筆錄暨扣押物品目錄表【見他5604卷三第205至209頁】）。  2 顯示卡590片 同上。  3 虛擬貨幣電子錢包29筆內不詳數目之虛擬貨幣（電子郵件帳號詳見他5604卷三第385頁） ①新北地檢署檢察官以107年12月26日新北檢兆簡107他5604字第1079014171號函請扣押者（見他5604卷三第383至397 頁）。 ②檢察官於起訴書中僅敘明與虛擬貨幣電子錢包相關之電子郵件帳號，然未說明虛擬貨幣之數量。  4 現金68萬5,000元 ①丙○○（乙○○之妻）所有。 ②經警於108年8月12日，在乙○○上址住處執行搜索時所扣押（新北市刑大108年8 月12日搜索扣押筆錄暨扣押物品目錄表【見偵25663號卷一第181 至185頁 】） 。  5 右列金融帳戶內之存款200萬元 ㈠原審108年度聲扣字第20號裁定書所准予扣押者。 ㈡臺灣中小企銀桃園分行帳號00000000000號帳戶（戶名：呂宜蓁）、帳號00000000000 號帳戶（戶名：呂家芸）內之存款各100萬元（均為定存）。 ㈢見查扣986卷第5至13頁。